Yamls/Pron-eta_gt-norm.yaml
Config:
  hfst:
    Gen: ../../../src/generator-gt-norm.hfst
    Morph: ../../../src/analyser-gt-norm.hfst
  xerox:
    Gen: ../../../src/generator-gt-norm.xfst
    Morph: ../../../src/analyser-gt-norm.xfst
    App: lookup

Tests:

# todo:
#  The were proofread for golden standard by Larisa Ponomareva 2019-10-22
# Then: run analyser, then correct. 


   Pronoun – эта: # Demonstrative Pronoun 'Tämä / Этот, эта, это'
    эта+Pron+Dem+Sg+Nom: эта
    эта+Pron+Dem+Sg+Acc: [этӧ, этаӧс, этӧс] 
    эта+Pron+Dem+Sg+Gen: эталӧн
    эта+Pron+Dem+Sg+Abl: эталісь
    эта+Pron+Dem+Sg+Dat: эталӧ
    эта+Pron+Dem+Sg+Ins: [этӧн, этаӧн] 
    эта+Pron+Dem+Sg+Com: этакӧт
    эта+Pron+Dem+Sg+Car: этатӧг
    эта+Pron+Dem+Sg+Cns: этала
    эта+Pron+Dem+Sg+Cmpr: этася
    эта+Pron+Dem+Sg+Ine: этаын
    эта+Pron+Dem+Sg+Ela: этаись
    эта+Pron+Dem+Sg+Ill: этаӧ
    эта+Pron+Dem+Sg+Apr: эталань
    эта+Pron+Dem+Sg+Apr+Comp: [эталаньжык, этажыклань] # Comp muodot eivät esiinny teksteissä
    эта+Pron+Dem+Sg+Egr: этасянь
    эта+Pron+Dem+Sg+Egr+Comp: [этасяньжык, этажыксянь] 
    эта+Pron+Dem+Sg+Prl: этаӧт
    эта+Pron+Dem+Sg+Prl+Comp: [этаӧтжык, этажыкӧт]
    эта+Pron+Dem+Sg+TerI: этаӧдз
    эта+Pron+Dem+Sg+TerI+Comp: [этаӧдзжык, этажыкӧдз]
    эта+Pron+Dem+Sg+TerII: этави
    эта+Pron+Dem+Sg+TerII+Comp: [этавижык, этажыкви]
    эта+Pron+Dem+Sg+AprIne: эталаньын
    эта+Pron+Dem+Sg+AprIne+Comp: [эталаньынжык, эталаньжыкын, этажыкланьын]
    эта+Pron+Dem+Sg+AprEla: эталанись
    эта+Pron+Dem+Sg+AprEla+Comp: [эталанисьжык, эталаньжыкись, этажыкланись]
    эта+Pron+Dem+Sg+AprIll: эталаньӧ
    эта+Pron+Dem+Sg+AprIll+Comp: [эталаньӧжык, эталаньжыкӧ, этажыкланьӧ]
    эта+Pron+Dem+Sg+AprEgr: эталаньсянь
    эта+Pron+Dem+Sg+AprEgr+Comp: [эталаньсяньжык, эталаньжыксянь, этажыкланьсянь] 
    эта+Pron+Dem+Sg+AprPrl: эталаньӧт
    эта+Pron+Dem+Sg+AprPrl+Comp: [эталаньӧтжык, эталаньжыкӧт, этажыкланьӧт]
    эта+Pron+Dem+Sg+AprTerI: эталаньӧдз
    эта+Pron+Dem+Sg+AprTerI+Comp: [эталаньӧдзжык, эталаньжыкӧдз, этажыкланьӧдз] 
    эта+Pron+Dem+Sg+AprTerII: эталаньви
    эта+Pron+Dem+Sg+AprTerII+Comp: [эталаньвижык, эталаньжыкви, этажыкланьви]



#Pronoun – этна: # Demonstrative Pronoun 'Nämä / Эти'
    эта+Pron+Dem+Pl+Nom: этна
    эта+Pron+Dem+Pl+Acc: [этнӧ, этнӧс, этнаӧс] 
    эта+Pron+Dem+Pl+Gen: этналӧн
    эта+Pron+Dem+Pl+Abl: этналісь
    эта+Pron+Dem+Pl+Dat: этналӧ
    эта+Pron+Dem+Pl+Ins: [этнӧн, этнаӧн] 
    эта+Pron+Dem+Pl+Com: этнакӧт
    эта+Pron+Dem+Pl+Car: этнатӧг
    эта+Pron+Dem+Pl+Cns: этнала
    эта+Pron+Dem+Pl+Cmpr: этнася
    эта+Pron+Dem+Pl+Ine: этнаын
    эта+Pron+Dem+Pl+Ela: этнаись
    эта+Pron+Dem+Pl+Ill: этнаӧ
    эта+Pron+Dem+Pl+Apr: этналань
    эта+Pron+Dem+Pl+Apr+Comp: [этналаньжык, этнажыклань] # Comp muodot eivät esiinny teksteissä
    эта+Pron+Dem+Pl+Egr: этнасянь
    эта+Pron+Dem+Pl+Egr+Comp: [этнасяньжык, этнажыксянь] 
    эта+Pron+Dem+Pl+Prl: этнаӧт
    эта+Pron+Dem+Pl+Prl+Comp: [этнаӧтжык, этнажыкӧт]
    эта+Pron+Dem+Pl+TerI: этнаӧдз
    эта+Pron+Dem+Pl+TerI+Comp: [этнаӧдзжык, этнажыкӧдз]
    эта+Pron+Dem+Pl+TerII: этнави
    эта+Pron+Dem+Pl+TerII+Comp: [этнавижык, этнажыкви]
    эта+Pron+Dem+Pl+AprIne: этналаньын
    эта+Pron+Dem+Pl+AprIne+Comp: [этналаньынжык, этналаньжыкын, этнажыкланьын]
    эта+Pron+Dem+Pl+AprEla: этналанись
    эта+Pron+Dem+Pl+AprEla+Comp: [этналанисьжык, этналаньжыкись, этнажыкланись]
    эта+Pron+Dem+Pl+AprIll: этналаньӧ
    эта+Pron+Dem+Pl+AprIll+Comp: [этналаньӧжык, этналаньжыкӧ, этнажыкланьӧ]
    эта+Pron+Dem+Pl+AprEgr: этналаньсянь
    эта+Pron+Dem+Pl+AprEgr+Comp: [этналаньсяньжык, этналаньжыксянь, этнажыкланьсянь] 
    эта+Pron+Dem+Pl+AprPrl: этналаньӧт
    эта+Pron+Dem+Pl+AprPrl+Comp: [этналаньӧтжык, этналаньжыкӧт, этнажыкланьӧт]
    эта+Pron+Dem+Pl+AprTerI: этналаньӧдз
    эта+Pron+Dem+Pl+AprTerI+Comp: [этналаньӧдзжык, этналаньжыкӧдз, этнажыкланьӧдз] 
    эта+Pron+Dem+Pl+AprTerII: этналаньви
    эта+Pron+Dem+Pl+AprTerII+Comp: [этналаньвижык, этналаньжыкви, этнажыкланьви]


#Pronoun – эна: # Demonstrative Pronoun 'Nämä / Эти'
    эта+Pron+Dem+Pl+Nom: эна
    эта+Pron+Dem+Pl+Acc: [энӧ, энӧс, энаӧс] 
    эта+Pron+Dem+Pl+Gen: эналӧн
    эта+Pron+Dem+Pl+Abl: эналісь
    эта+Pron+Dem+Pl+Dat: эналӧ
    эта+Pron+Dem+Pl+Ins: [энӧн, энаӧн] 
    эта+Pron+Dem+Pl+Com: энакӧт
    эта+Pron+Dem+Pl+Car: энатӧг
    эта+Pron+Dem+Pl+Cns: энала
    эта+Pron+Dem+Pl+Cmpr: энася
    эта+Pron+Dem+Pl+Ine: энаын
    эта+Pron+Dem+Pl+Ela: энаись
    эта+Pron+Dem+Pl+Ill: энаӧ
    эта+Pron+Dem+Pl+Apr: эналань
    эта+Pron+Dem+Pl+Apr+Comp: [эналаньжык, энажыклань] # Comp muodot eivät esiinny teksteissä
    эта+Pron+Dem+Pl+Egr: энасянь
    эта+Pron+Dem+Pl+Egr+Comp: [энасяньжык, энажыксянь] 
    эта+Pron+Dem+Pl+Prl: энаӧт
    эта+Pron+Dem+Pl+Prl+Comp: [энаӧтжык, энажыкӧт]
    эта+Pron+Dem+Pl+TerI: энаӧдз
    эта+Pron+Dem+Pl+TerI+Comp: [энаӧдзжык, энажыкӧдз]
    эта+Pron+Dem+Pl+TerII: энави
    эта+Pron+Dem+Pl+TerII+Comp: [энавижык, энажыкви]
    эта+Pron+Dem+Pl+AprIne: эналаньын
    эта+Pron+Dem+Pl+AprIne+Comp: [эналаньынжык, эналаньжыкын, энажыкланьын]
    эта+Pron+Dem+Pl+AprEla: эналанись
    эта+Pron+Dem+Pl+AprEla+Comp: [эналанисьжык, эналаньжыкись, энажыкланись]
    эта+Pron+Dem+Pl+AprIll: эналаньӧ
    эта+Pron+Dem+Pl+AprIll+Comp: [эналаньӧжык, эналаньжыкӧ, энажыкланьӧ]
    эта+Pron+Dem+Pl+AprEgr: эналаньсянь
    эта+Pron+Dem+Pl+AprEgr+Comp: [эналаньсяньжык, эналаньжыксянь, энажыкланьсянь] 
    эта+Pron+Dem+Pl+AprPrl: эналаньӧт
    эта+Pron+Dem+Pl+AprPrl+Comp: [эналаньӧтжык, эналаньжыкӧт, энажыкланьӧт]
    эта+Pron+Dem+Pl+AprTerI: эналаньӧдз
    эта+Pron+Dem+Pl+AprTerI+Comp: [эналаньӧдзжык, эналаньжыкӧдз, энажыкланьӧдз] 
    эта+Pron+Dem+Pl+AprTerII: эналаньви
    эта+Pron+Dem+Pl+AprTerII+Comp: [эналаньвижык, эналаньжыкви, энажыкланьви]
